臺灣臺南地方法院臺南簡易庭民事裁定
111年度南勞小字第9號
反訴原告即
被      告  樂學網科技股份有限公司

法定代理人  黃旭宏  


反訴被告即
原      告  陳韋伶  

上列當事人間請求給付薪資等事件，反訴原告提起反訴，本院裁
定如下：
    主  文
反訴駁回。
反訴訴訟費用由反訴原告負擔。
    理  由
一、按關於請求給付金錢或其他代替物或有價證券之訴訟，其標
    的金額或價額在新臺幣(下同)10萬元以下者，適用本章所定
    之小額程序。當事人為訴之變更、追加或提起反訴，除當事
    人合意繼續適用小額程序並經法院認為適當者外，僅得於第
    436條之8第一項之範圍內為之。反訴，非與本訴得行同種之
    訴訟程序者，不得提起。民事訴訟法第436條之8、第436條
    之15、第260條第2項分別定有明文。且前開規定於勞動事件
    適用之，此觀之勞動事件法第15條即明。
二、反訴原告主張：  
  ㈠反訴被告擔任招生組長，明知招生部門屬於責任制另發獎金
    之人員，本未有發放加班費，卻未完成離職及職務交接手續
    ，率爾離職，致反訴原告為填補反訴被告所未交接之業務，
    由反訴被告同部門之同事賀勤及陳蓓慈加班，以確保工作進
    度，並盡力維持該月業績額，反訴原告並答應前開二人另行
    支付加班費6,926元。又反訴被告為成教招生組長，本應負
    責成教之招生，並帶領同組同仁一同積極達成業績，依民國
    110年2月業績統計，成教組業績金額為4,327,460元，111年
    2月業績統計，成教組業績金額為3,113,364元，比較兩個年
    度，110年成教組共四位招生人員，平均皆有百萬元業績，1
    11年成教組三位招生人員，其餘兩名招生成員皆有150萬元
    左右業績額，證明111年2月之業績額至少可與去年持平，然
    反訴被告業績額僅14萬元，明顯因反訴被告之行為造成業績
    損失1,214,096元。
  ㈡反訴被告未繳回門禁卡及大門鑰匙等物，將造成反訴原告在
    公司資訊安全及財產保管上之疑慮，反訴原告因而重新更換
    門鎖，以確保公司門禁安全，門禁卡費用為100元，更換大
    門門鎖費用為2,960元。總計反訴被告應賠償反訴原告1,224
    ,082元，原告依民法第227條規定，就其中120萬元為一部請
    求等語。
  ㈢並聲明：
　1.反訴被告應給付反訴原告1,200,000元，及自起訴狀繕本送
    達反訴被告之翌日起至清償日止，按年息百分之5計算之利
    息。　
　2.反訴原告願供擔保，請准宣告假執行。
　3.訴訟費用由反訴被告負擔。
三、經查，本件原告請求被告給付之金額為60,068元，訴訟標的
    金額為60,068元，依民事訴訟法第436條之8第1項之規定，
    應適用民事訴訟法第4章所定之小額程序，而反訴原告所提
    起之反訴之訴訟標的金額為1,200,000元，業已逾越民事訴
    訟法第436條之8第1項所定應適用小額程序之100,000元範圍
    ，且兩造並未合意繼續適用小額程序，本院復認以小額訴訟
    程序審理並不適當，揆諸前揭說明，被告提起本件反訴，自
    不應准許。
四、依勞動事件法第15條、民事訴訟法第436條之8、第436條之1
    5、第260條第2項、第249條第1項第6款、第95條、第78條，
    裁定如主文。
中　　華　　民　　國　　111 　年　　5 　　月　　12　　日
  　　　　　　　　      勞動法庭  法  官　田幸艷
以上正本係照原本作成。
如對本裁定抗告須於裁定送達後10日內向本院提出抗告狀，並繳
納抗告費新臺幣1,000元。
中　　華　　民　　國　　111 　年　　5 　　月　　12　　日
                                  書記官  駱映庭